【裁判字號】    99,審訴,1574
【裁判日期】    990817
【裁判案由】    毒品危害防制條例
【裁判全文】
臺灣高雄地方法院刑事判決            99年度審訴字第1574號
公  訴  人  臺灣高雄地方法院檢察署檢察官
被      告  甲○○
上列被告因毒品危害防制條例案件，經檢察官提起公訴（99年度
毒偵字第2099號），被告就被訴事實均為有罪陳述，經本院告知
簡式審判程序之旨，並聽取當事人之意見後，合議庭裁定由受命
法官獨任依簡式審判程序審理，判決如下：
    主  文
甲○○施用第一級毒品，累犯，處有期徒刑柒月，扣案之注射針
筒參支均沒收；又施用第二級毒品，累犯，處有期徒刑肆月；應
執行有期徒刑玖月，扣案之注射針筒參支均沒收。
    事  實
一、甲○○前於民國79年間，因恐嚇案件，經本院以79年度訴緝
    字第247號判處有期徒刑8月，嗣經減刑為有期徒刑4月。復
    於80年間，因肅清煙毒條例案件，經本院以80年度訴字第47
    1號判處有期徒刑3年，與上開案件合併定應執行刑為有期徒
    刑3年2月確定。另於81年間，因肅清煙毒條例案件，經本院
    以81年度訴字第2515號判處有期徒刑3年6月確定，接續上開
    應執行刑執行，於84年2月21日縮短刑期假釋出監，假釋期
    間另因肅清煙毒條例案件，分別經本院以85年度訴字第463
    號、85年度訴緝字第84號判處有期徒刑10年、3年5月、4月
    ，合併定應執行刑為有期徒刑13年6月確定，前開假釋經撤
    銷，接續執行殘刑3年3月1日，於94年12月5日縮短刑期假釋
    出監，另於假釋期間因施用毒品案件，經本院以96年度毒聲
    字第576號裁定令入勒戒處所施以觀察、勒戒後，認有繼續
    施用毒品傾向，復經本院以96年度毒聲字第1394號裁定令入
    戒治處所施以強制戒治，於97年9月3日執行完畢，由臺灣高
    雄地方法院檢察署檢察官以97年度戒毒偵字第30 3號為不起
    訴處分確定；及因詐欺案件經本院以97年度審易字第1174號
    判處有期徒刑4月確定，復經撤銷假釋，接續執行殘刑1年7
    月，於98年10月11日縮短刑期執行完畢。詎其猶不知悔改，
    基於施用第一級毒品海洛因及第二級毒品甲基安非他命之犯
    意，於99年2 月1 日晚上，在高雄縣鳳山市○○○街120 巷
    3 號住處內，以針筒注射之方式，施用第一級毒品海洛因1
    次。另於施用第一級毒品海洛因後，在上址，以玻璃球燒烤
    吸食煙霧之方式，施用第二級毒品甲基安非他命1 次。嗣於
    同年2 月2 日11時5 分許，為警持搜索票至其住處執行搜索
    ，當場扣得注射針筒3 支，並經警徵得同意採集其尿液送驗
    ，結果呈嗎啡、可待因、甲基安非他命陽性反應，始悉上情
    。
二、案經高雄市政府警察局前鎮分局移請臺灣高雄地方法院檢察
    署檢察官偵查起訴。
    理  由
一、本件被告甲○○所犯均為死刑、無期徒刑、最輕本刑為3年
    以上有期徒刑以外之罪，其於準備程序中就被訴事實為有罪
    之陳述，經本院告知簡式審判程序之旨，並聽取當事人意見
    後，合議庭認宜進行簡式審判程序，爰依刑事訴訟法第273
    條之1第1項規定，裁定由受命法官獨任進行簡式審判程序，
    合先敘明。
二、上開犯罪事實均據被告甲○○坦承不諱；復有注射針筒3支
    扣案可憑；又其為警所採集尿液經送檢驗後結果嗎啡、可待
    因、甲基安非他命陽性反應，有濫用藥物尿液檢體監管記錄
    表（檢體編號：I-553）、高雄市立凱旋醫院99年3月11日濫
    用藥物尿液檢驗報告各1份附卷可稽，足認被告自白均核與
    事證相符，自得為認定被告犯罪之依據。故本案事證明確，
    被告犯行均堪以認定。被告前於96年間，因施用毒品案件，
    經本院以96年度毒聲字第576號裁定令入勒戒處所施以觀察
    、勒戒後，認有繼續施用毒品傾向，復經本院以96年度毒聲
    字第1394號裁定令入戒治處所施以強制戒治，於97年9月3日
    執行完畢，由臺灣高雄地方法院檢察署檢察官以97年度戒毒
    偵字第303號為不起訴處分確定乙節，有臺灣高等法院被告
    前案紀錄表1份附卷可參，足認被告於首次強制戒治執行完
    畢釋放後，5年內再犯毒品危害防制條例第10條之施用毒品
    罪，自應依法論科。
三、核被告所為，係犯毒品危害防制條例第10條第1項之施用第
    一級毒品罪、同條第2項之施用第二級毒品罪。其施用第一
    級毒品海洛因與第二級毒品甲基安非他命前持有海洛因、甲
    基安非他命之低度行為，應為施用之高度行為所吸收，均不
    另論罪。被告所犯前揭2罪間，犯意各別，且行為及時間互
    殊，應予分論併罰。又被告有如事實欄所載論罪科刑執行完
    畢之紀錄，有前開被告前案紀錄表1份在卷可證，其於該徒
    刑執行完畢後，5年內故意再犯本件法定刑均為有期徒刑以
    上之罪，為累犯，各應依刑法第47條第1項規定，加重其刑
    。爰審酌被告前因施用毒品之犯行，經施以觀察、勒戒、強
    制戒治處分後，仍無法戒除毒癮，竟再為本件犯行，足見其
    惡習已深且戒絕毒癮之意志不堅，未能體悟施用毒品對自己
    、家人造成之傷害及社會之負擔；惟念被告犯後坦承犯行，
    態度尚可，另慮及施用毒品本質上係屬戕害自身健康之行為
    ，尚未直接危害他人，反社會性程度應屬較低，及被告之生
    活狀況、品行、智識程度等一切情狀，分別量處如主文所示
    之刑，並定其應執行之刑，藉資懲儆。又扣案之注射針筒3
    支，均係被告甲○○所有預備供其施用第一級毒品海洛因所
    用之物，業據其於本院審判程序中供承明確，爰依刑法第38
    條第1項第2款規定，均宣告沒收。
據上論斷，應依刑事訴訟法第273條之1第1項、第299條第1項前
段，毒品危害防制條例第10條第1項、第2項，刑法第11條前段、
第47條第1項、第51條第5款、第38條第1項第2款，判決如主文。
本案經檢察官杜妍慧到庭執行職務
中    華    民    國    99    年     8    月    17    日
                  刑事第十庭    法  官  李代昌
以上正本證明與原本無異。
如不服本判決應於收受送達後10日內向本院提出上訴書狀，並應
敘述具體理由；如未敘述上訴理由者，應於上訴期間屆滿後20日
內向本院補提理由書（均須按他造當事人之人數附繕本）「切勿
逕送上級法院」。
中    華    民    國    99    年     8    月    17    日
                                書記官  黃振祐
附錄本判決論罪科刑適用法條：
毒品危害防制條例第10條
施用第一級毒品者，處 6 月以上 5 年以下有期徒刑。
施用第二級毒品者，處 3 年以下有期徒刑。

司法院資訊處製作；財團法人民間司法改革基金會備份。
